臺灣新北地方法院刑事判決
111年度訴字第62號
公  訴  人  臺灣新北地方檢察署檢察官
被      告  許哲銘


指定辯護人  本院公設辯護人姚孟岑  
上列被告違反槍砲彈藥刀械管制條例案件，經檢察官提起公訴（
110年度偵字第37995號），本院判決如下：
    主  文
許哲銘犯非法持有非制式手槍罪，處有期徒刑參年貳月，併科罰
金新臺幣參萬元，罰金如易服勞役，以新臺幣壹仟元折算壹日。
扣案如附表編號一所示非制式手槍壹枝及如附表編號二所示子彈
肆顆均沒收。
    事  實
一、許哲銘明知可發射子彈具有殺傷力之改造手槍及具殺傷力之
    子彈，均係槍砲彈藥刀械管制條例管制之物品，非經許可，
    不得持有，竟於民國108年間某日，在新北市板橋區某處，
    自真實姓名、年籍不詳之友人「許修瑋」處取得如附表編號
    1、2所示之具殺傷力子彈及非制式手槍而未經許可無故持有
    上開非制式手槍及子彈。嗣許哲銘於110年9日18日因路倒於
    新北市○○區○○路000巷00號，消防人員因民眾報案到場處理
    ，於許哲銘隨身包內發現上開非制式手槍及子彈而報警，員
    警接獲報案到場並扣得上開非制式手槍及子彈，始查悉上情
    。
二、案經新北市政府警察局板橋分局報告臺灣新北地方檢察署檢
    察官偵查起訴。
    理  由
一、證據能力
  ㈠按被告以外之人於審判外之言詞或書面陳述，除法律有規定
    者外，不得作為證據；又被告以外之人於審判外之陳述，雖
    不符同法第159條之1至第159條之4之規定，而經當事人於審
    判程序同意作為證據，法院審酌該言詞陳述或書面陳述作成
    時之情況，認為適當者，亦得為證據；而當事人、代理人或
    辯護人於法院調查證據時，知有第159條第1項不得為證據之
    情形，而未於言詞辯論終結前聲明異議者，視為有前項之同
    意，刑事訴訟法第159條第1項、第159條之5分別定有明文。
    查本件檢察官、被告許哲銘及其辯護人就本判決所引用被告
    以外之人於審判外之言詞或書面陳述之證據能力，於準備程
    序、審判期日中均不爭執其證據能力，且迄至言詞辯論終結
    前亦未聲明異議，本院審酌該等具有傳聞證據性質之證據製
    作時之情況，尚無違法不當及證明力明顯過低之瑕疵，應無
    不宜作為證據之情事，認以之作為本案之證據，應屬適當，
    依刑事訴訟法第159條之5之規定，認該等證據資料均有證據
    能力。
  ㈡本判決所引用之非供述證據部分，與本案待證事實均有關連
    性，亦無證據證明係實施刑事訴訟程序之公務員以不法方式
    所取得，依刑事訴訟法第158條之4之反面解釋，當有證據能
    力，復於本院審理時，提示並告以要旨，使當事人及辯護人
    充分表示意見，自得為證據使用。
二、上開犯罪事實，業據被告於警詢、偵訊及本院訊問、準備程
    序、審理時均坦承不諱（見偵卷第18-20、117、136-137頁
    、本院卷第58-59、78頁），並有證人即消防人員許騰元於
    警詢時之證述明確（見偵卷第25-26頁）。而扣案如附表編
    號1、2所示之物，經送請內政部警政署刑事警察局鑑驗，鑑
    驗結果：送鑑手槍1枝（即附表編號1），認係非制式手槍，
    由仿手槍外型製造之槍枝，組裝已貫通之金屬槍管而成，擊
    發功能正常，可供擊發適用子彈使用，認具殺傷力；送鑑子
    彈6顆(即附表編號2），均係口徑9×19mm制式子彈，採樣2顆
    試射，均可擊發，認具殺傷力等情，有新北市政府警察局板
    橋分局搜索扣押筆錄、扣押物品目錄表及內政部警政署刑事
    警察局110年10月12日刑鑑字第1108007061號鑑定書及查獲
    現場暨扣案物照片在卷可查（見偵卷第51-55、77-81、147-
    150頁）。綜上，足認被告前開任意性自白與事實相符，可
    堪採信。從而，被告上開犯行可堪認定，應依法論科。
三、論罪科刑
　㈠按犯罪之實行，學理上有接續犯、繼續犯、集合犯、吸收犯
    、結合犯等實質上一罪之分類，因均僅給予一罪之刑罰評價
    ，故其行為之時間認定，當自著手之初，持續至行為終了，
    並延伸至結果發生為止，倘上揭犯罪時間適逢法律修正，跨
    越新、舊法，而其中部分作為，或結果發生，已在新法施行
    之後，應即適用新規定，不生依刑法第2條比較新、舊法而
    為有利適用之問題（最高法院108年度台上字第1179號判決
    參照）。查被告自108年間某日起至為警查獲時止之期間非
    法持有如附表編號1所示之非制式手槍1枝，因非法持有槍枝
    行為屬繼續犯，僅論以一罪，而被告非法持有槍枝行為終了
    係在槍砲彈藥刀械管制條例第4條第1項第1款、第7條於109
    年6月12日生效施行之後，依上開說明，應逕行適用修正後
    之槍砲彈藥刀械管制條例論處。是核被告所為，係犯槍砲彈
    藥刀械管制條例第7條第4項之非法持有非制式手槍罪及同條
    例第12條第4項非法持有具殺傷力之子彈罪。又按未經許可
    持有槍、彈，係侵害社會法益之罪，同時持有種類相同之槍
    、彈，縱令客體有數個（如數支同種類槍枝、數發同種類子
    彈），仍為單純一罪，不生想像競合問題（最高法院97年度
    台上字第231號判決意旨參照），是被告同時持有如附表編
    號2所示子彈6顆，應僅成立一非法持有具殺傷力之子彈罪。
    又被告係以一持有行為涉犯上開2罪，屬想像競合犯，應從
    一重論以非法持有非制式手槍罪。公訴意旨就持有非制式手
    槍部分，認應依槍砲彈藥刀械管制條例第8條第4項規定處斷
    ，容有未洽，惟因二者社會基本事實同一，且經本院當庭告
    知變更法條之意旨，給予被告及辯護人實質辯護之機會，已
    充分保障被告之防禦權，爰依法變更起訴法條。
　㈡按刑法第59條規定犯罪之情狀可憫恕者，得酌量減輕其刑，
    其所謂「犯罪之情狀」，與同法第57條規定科刑時應審酌之
    一切情狀，並非有截然不同之領域，於裁判上酌減其刑時，
    應就犯罪一切情狀（包括第57條所列舉之10款事項），予以
    全盤考量，審酌其犯罪有無可憫恕之事由，即有無特殊之原
    因與環境，在客觀上足以引起一般同情，以及宣告法定最低
    度刑，是否猶嫌過重等等，資為判斷（最高法院95年度台上
    字第6157號判決參照）。查被告違犯本案犯行，固應予以非
    難，然非法持有非制式手槍罪之法定刑為5年以上有期徒刑
    ，併科新臺幣（下同）1千萬元以下罰金，不可謂不重，本
    院審酌被告持有如附表編號1、2所示槍彈之原因係友人交付
    ，非自行購買，且未查有被告持該槍彈從事其他不法行為之
    舉，又被告於犯後即坦承犯行，正視己錯，則依被告該等違
    犯本案之動機、目的、情節及手段、犯後態度等情，認就本
    案縱處以非法持有非制式手槍罪之法定最低刑度，與其犯罪
    情節相較，仍有「情輕法重」之憾，爰依刑法第59條之規定
    ，酌減其刑。
  ㈢爰審酌被告明知未經中央主管機關許可，持有具有殺傷力之
    槍彈，乃我國法令所嚴格禁制之行為，竟擅自持有如附表編
    號1、2所示之槍彈，對他人生命、身體安全具有高度之危險
    性，亦對社會治安產生重大危害，應予非難，惟念及被告犯
    後均坦承犯行，兼衡其持有本案槍彈之原因寄暨時間、違犯
    本案之動機、目的、情節、手段、犯後態度，以及其於本院
    審理時自陳之教育程度及家庭生活經濟狀況（見本院卷第79
    頁）等一切情狀，量處如主文所示之刑，並就罰金刑部分諭
    知如易服勞役之折算標準，以資懲憬。
四、按違禁物，不問屬於犯罪行為人與否，沒收之，刑法第38條
    第1 項定有明文。查扣案如附表編號1所示具殺傷力之改造
    手槍，以及如附表編號2所示驗餘4顆具殺傷力之子彈，均屬
    違禁物，應依前開規定諭知沒收。又扣案如附表編號2所示
    業經試射之子彈2顆，既經鑑定單位鑑驗試射而僅餘彈殼、
    彈頭，已失其子彈之結構及性能，不再具有殺傷力，已非屬
    違禁物，故不予諭知沒收。至扣案如附表編號3所示之物，
    與本案無關，亦不予宣告沒收。
據上論斷，應依刑事訴訟法第299條第1項前段、第300條，槍砲
彈藥刀械管制條例第7條第4項、第12條第4項，刑法11條、第55
條、第59條、第38條第1項、第42條第3項，判決如主文。
本案經檢察官陳雅詩提起公訴，由檢察劉家瑜到庭執行職務。
中　　華　　民　　國　　111 　年　　3 　　月　　30　　日
                  刑事第九庭  審判長法　官  何燕蓉
　　　　　　　　　
　　　　　　　　　                  法  官  林米慧
　　　　　　　　　
　　　　　　　　　                  法  官  林翊臻 
上列正本證明與原本無異。
如不服本判決，應於判決送達後20日內敘明上訴理由，向本院提
出上訴狀 (應附繕本) ，上訴於臺灣高等法院。其未敘述上訴理
由者，應於上訴期間屆滿後20日內向本院補提理由書「切勿逕送
上級法院」。
                                    書記官 郭佩瑜
中　　華　　民　　國　　111 　年　　3 　　月　　31　　日
附錄本案論罪科刑法條全文：
槍砲彈藥刀械管制條例第7條
未經許可，製造、販賣或運輸制式或非制式火砲、肩射武器、機
關槍、衝鋒槍、卡柄槍、自動步槍、普通步槍、馬槍、手槍或各
類砲彈、炸彈、爆裂物者，處無期徒刑或7年以上有期徒刑，併
科新臺幣3千萬元以下罰金。
未經許可，轉讓、出租或出借前項所列槍砲、彈藥者，處無期徒
刑或5年以上有期徒刑，併科新臺幣1千萬元以下罰金。
意圖供自己或他人犯罪之用，而犯前二項之罪者，處死刑或無期
徒刑；處徒刑者，併科新臺幣5千萬元以下罰金。
未經許可，持有、寄藏或意圖販賣而陳列第1項所列槍砲、彈藥
者，處5年以上有期徒刑，併科新臺幣1千萬元以下罰金。
意圖供自己或他人犯罪之用，以強盜、搶奪、竊盜或其他非法方
法，持有依法執行公務之人所持有之第1項所列槍砲、彈藥者，
得加重其刑至二分之一。
第1項至第3項之未遂犯罰之。

附表
編號 扣案物 備註 1 改造手槍1枝（槍枝管制編號0000000000） 非制式手槍，由仿手槍外型製造之槍枝，組裝已貫通之金屬槍管而成，擊發功能正常，可供擊發適用子彈子彈使用，認具殺傷力（見偵卷第147-150頁） 2 子彈6顆 口徑9×19mm制式子彈，採樣2顆試射，均可擊發，認具殺傷力（見偵卷第147-150頁） 3 毒品咖啡包2包